臺灣雲林地方法院刑事判決　　　　　　　 95年度訴字第921號
公　訴　人　臺灣雲林地方法院檢察署檢察官
被　　　告　甲○○
上列被告因違反毒品危害防制條例案件，經檢察官提起公訴（95
年度毒偵字第1460號），本院合議庭裁定由受命法官獨任依簡式
審判程序審理，判決如下：
    主  文
甲○○施用第一級毒品，累犯，處有期徒刑拾月，扣案之第一級
毒品海洛因（壹包，淨重零點零柒公克），沒收銷燬之；又施用
第二級毒品，累犯，處有期徒刑陸月。應執行有期徒刑壹年貳月
，扣案之第一級毒品海洛因（壹包，淨重零點零柒公克），沒收
銷燬之。
    事  實
一、甲○○前因施用第二級毒品甲基安非他命案件，先後二次經
    觀察、勒戒後，均認無繼續施用毒品之傾向，由臺灣雲林地
    方法院檢察署檢察官先後於88年8 月2 日及89年7 月4 日，
    以88年度偵字第3052號及89年度毒偵字第740 號不起訴處分
    確定。復因施用第二級毒品甲基安非他命案件，由臺灣雲林
    地方法院檢察署檢察官聲請強制戒治並起訴，經本院於91年
    4 月30日，以90年度易字第842 號判處有期徒刑1 年確定；
    強制戒治部分，因戒治成效評定為合格，裁定停止戒治，所
    餘戒治期間付保護管束，於92年5 月7 日戒治期滿。另因施
    用第一、二級毒品案件，為本院於93年1 月13日，以93年度
    訴字第82號判處應執行有期徒刑1 年6 月確定，於94年8 月
    8 日縮短刑期假釋出監，刑期至94年11月7 日屆滿，以已執
    行論。詎仍未戒除毒癮，於五年內，復基於施用第一級毒品
    海洛因之犯意，自95年8 月15日起，至同年9 月14日21時許
    止，在雲林縣古坑鄉○○村○○路6 巷21號住處，以三、四
    天施用一次之頻率，以將海洛因摻入香菸內點燃點後吸食其
    煙之方式，接續施用第一級毒品海洛因多次；另基於施用第
    二級毒品甲基安非他命之犯意，於95年9 月15日為警採尿時
    回溯前96小時內某時，在其上揭住處，以將甲基安非他命置
    於玻璃球內，用火烤燒吸食其煙之方式，施用第二級甲基毒
    品安非他命。嗣於95年9 月15日8 時10分許，經警持本院搜
    索票，至其上開住處搜索，當場查扣其所有之持有毒品海洛
    因一包（淨重0.07公克）、糖粉一包、鋁箔紙吸食器一捲、
    塑膠吸管三支及分裝袋二只，經其同意採尿送驗，檢出毒品
    嗎啡及甲基安非他命陽性反應，始悉上情。
二、案經雲林縣警察局斗南分局報請臺灣雲林地方法院檢察署檢
    察官偵查起訴。
    理  由
一、上揭事實，業經被告甲○○坦白承認，並有檢驗呈「嗎啡陽
    性、甲基安非他命陽性」之詮昕科技股份有限公司濫用藥物
    尿液檢驗報告一紙在卷可稽。而扣案之第一級毒品海洛因（
    1 包，淨重0.07公克），經送法務部調查局鑑定結果，確認
    含「第一級第六項毒品海洛因成分」，屬第一級毒品，有該
    局鑑定通知書一紙附卷可稽，並有糖粉一包、鋁箔紙吸食器
    一捲、塑膠吸管三支及分裝袋二只等物扣案可證，足認被告
    自白與事實相符，應可採信。又其前因施用毒品案件，先後
    二次經觀察、勒戒後，均認無繼續施用毒品之傾向，各由檢
    察官為不起訴處分確定。復因施用毒品案件，由檢察官聲請
    強制戒治並起訴，經本院判處有期徒刑1 年確定；強制戒治
    部分，因戒治成效評定為合格，裁定停止戒治，所餘戒治期
    間付保護管束，於92年5 月7 日戒治期滿等情，有臺灣高等
    法院被告前案紀錄表在卷可參。本件事證明確，被告犯行，
    堪以認定。
二、核被告所為，係犯毒品危害防制條例第10條第1 項之施用第
    一級及同條第2 項之施用第二級毒品罪。被告持有第一、二
    級毒品進而施用，其持有之低度行為，為施用之高度行為吸
    收，不另論罪。又按接續犯乃為行為人主觀上出於一個犯罪
    決意，但該行為分前後數舉動接續進行，且各舉動間，在時
    間、空間上有密切關係者而言，縱然依修正後刑法之立法理
    由，鼓勵發展接續犯之概念，仍應以先後數舉動均係侵害同
    一法益者為限，始可認定為接續犯。例如同一人先後多次施
    用同一種毒品（臺灣高等法院暨所屬法院因應新修正刑法施
    行座談會彙編法律提案第15號、第17號審查意見參照）。被
    告多次施用第一級毒品海洛因行為，係基於同一犯意下之接
    續多次行為，侵害一個法益，為接續犯，屬單純一罪，附予
    敘明。又被告有如事實欄所載之前案紀錄，有臺灣高等法院
    被告前案紀錄表在卷可稽。茲被告受徒刑之執行完畢，5 年
    以內故意再犯有期徒刑以上之罪，為累犯，應依刑法第47條
    第1 項規定，各加重其刑。其所犯施用第一級毒品及施用第
    二級毒品二罪間，犯意各別，行為互殊，應分論併罰。爰審
    酌被告前因施用毒品案件，經觀察、勒戒及執行有期徒刑，
    仍未戒絕，繼續施用毒品海洛因，顯見其一再沈溺於毒品，
    不能自拔，及犯後坦承犯行等一切情狀，量處如主文所示之
    刑，併定其應執行之刑。扣案之第一級毒品海洛因（1 包，
    淨重0.07公克），屬查獲之毒品，不問屬於犯人與否，依毒
    品危害防制條例第18條第1 項前段，宣告沒收銷燬之。至扣
    案之糖粉一包、鋁箔紙吸食器一捲、塑膠吸管三支及分裝袋
    二只等物，業經被告於審理時表示拋棄，不另宣告沒收。
據上論斷，應依刑事訴訟法第273 條之1 第1 項、第284 條之1
、第299 條第1 項前段，毒品危害防制條例第10條第1 項、第2
項、第18條第1 項前段，刑法第11條前段、第47條第1 項、第51
條第5 款，判決如主文。
本案經檢察官乙○○到庭執行職務
中　　華　　民　　國　　96　　年　　1 　　月　　25　　日
                  刑事第二庭    法  官  柯志民
以上正本證明與原本無異。
如不服本判決，應於判決收受後10日內，向本院提出上訴狀（須
附繕本）。
                                書記官　魏輝碩
中　　華　　民　　國　　96　　年　　1 　　月　　25　　日
論罪之法條全文：
毒品危害防制條例第十條
施用第一級毒品者，處六月以上五年以下有期徒刑。
施用第二級毒品者，處三年以下有期徒刑。
毒品危害防制條例第18條
查獲之第一、二級毒品及專供製造或施用第一、二級毒品之器具
，不問屬於犯人與否，均沒收銷燬之；查獲之第三、四級毒品及
製造或施用毒品之器具，無正當理由而擅自持有者，均沒入銷燬
之。但合於醫藥、研究或訓練之用者，得不予銷燬。
中華民國刑法第11條
（本總則對於其他刑罰法規之適用）
本法總則於其他法律有刑罰或保安處分之規定者，亦適用之。
中華民國刑法第47條
（累犯）
受徒刑之執行完畢，或一部之執行而赦免後，五年以內故意再犯
有期徒刑以上之罪者，為累犯，加重本刑至二分之一。
中華民國刑法第51條
（數罪併罰之方法）
數罪併罰，分別宣告其罪之刑，依下列各款定其應執行者：
五、宣告多數有期徒刑者，於各刑中之最長期以上，各刑合併之
刑期以下，定其刑期。但不得逾三十年。
